【裁判字號】    97,消債更,447
【裁判日期】    980624
【裁判案由】    更生
【裁判全文】
臺灣桃園地方法院民事裁定           97年度消債更字第447號
聲  請  人
即  債務人  甲○○
上列當事人因消費者債務清理事件聲請更生，本院裁定如下：
    主  文
債務人甲○○自中華民國九十八年六月二十五日上午十二時起開
始更生程序。
命司法事務官進行本件更生程序。
    理  由
一、按法院開始更生程序之裁定，應載明其年、月、日、時，並
    即時發生效力。次按法院裁定開始更生或清算程序後，得命
    司法事務官，進行更生或清算程序，必要時，得選任律師、
    會計師或其他適當之自然人或法人一人為監督人或管理人。
    消費者債務清理條例第45條第1 項、第16條第1 項分別定有
    明文。
二、聲請人即債務人聲請略以：聲請人前依消費者債務清理條例
    規定，與最大債權銀行渣打國際商業銀行前置協商，惟因聲
    請人負擔過於龐大，致前置協商不成立，有前置協商不成立
    通知書為憑。聲請人雖有固定收入，然支出部分大於收入，
    扣除必要生活費用後已無剩餘，已有不能清償債務情事，而
    其無擔保或無優先權之債務總額未逾1,200 萬元，復未經法
    院裁定開始清算程序或宣告破產，爰請求准予裁定開始更生
    等語。
三、按消費者債務清理條例立法意旨，乃在幫助陷於經濟上困境
    之債務人，得藉由更生或清算程序，走出經濟困境，避免走
    向絕路，實現憲法所保障之生命權。再按債務人對於金融機
    構因消費借貸、自用住宅借款、信用卡或現金卡契約而負債
    務，其法律關係較單純明確，金融機構並已訂有債務協商機
    制，如能協商成立，債務人或不須依本條例聲請更生或清算
    ，可疏減法院負擔，有效分配司法資源。故為使債務人得自
    主解決其債務，故明定債務人對於金融機構因消費借貸、自
    用住宅借款、信用卡或現金卡契約而負債務之情形，採行協
    商前置主義（本條例第151 條立法意旨足資參照）。經查：
    (一)、聲請人所主張之上開事實，業據提出財產狀況說明書、
    債權人及債務人清冊、財產歸屬清單資料、綜合所得稅各類
    所得資料清單、財團法人金融聯合徵信中心信用報告、前置
    協商不成立通知書、水電瓦斯電信帳單收據等影本為證，核
    無不實。(二)、而聲請人每月收入約28,000元等情，除據聲請
    人提出任職之皇昌營造股份有限公司薪資明細外，復經本院
    向皇昌營造股份有限公司函詢聲請人收入狀況，業經該公司
    提出聲請人97年扣繳憑單在卷可憑，扣除遭花旗銀行強制扣
    薪1/3 約10,000元（有卷附執行命令及薪資明細可參）、房
    租5,000 元、伙食費約6,600 元、水電費500 元參）、電話
    費500 元（聲請人原陳報6,000 元，惟因過高酌減為500 元
    ）、扶養費3333元（聲請人原陳報10,000元，惟經本院依職
    權調取聲請人母親鄭彩雲95年、96年稅務電子閘門財產所得
    調件明細可知，鄭彩雲名下除有投資2 筆、汽車1 輛、96年
    利息及股利所得達61,969元，況且聲請人尚有胞弟妹共3 人
    可供攤分扶養費支出，故將扶養費酌減為3333元。10000 ÷
    3 ＝3333）後僅餘2,067 元，足見聲請人之收入確係無法負
    擔協商還款方案。(三)、復依聲請人所提出之財政部臺灣省台
    北市國稅局財產歸屬資料清單觀之，聲請人名下亦別無其他
    資產可供清償債務。綜上所述，堪認本件聲請人確有不能清
    償債務之情事，此外，本件又查無聲請人有消費者債務清理
    條例第6 條第3 項、第8 條或第46條各款所定駁回更生聲請
    之事由存在，則聲請人聲請更生，應屬有據，並依首揭規定
    命司法事務官進行本件更生程序，爰裁定如主文。
中    華    民    國    98    年    6     月   24     日
                  民事第二庭  法  官  卓立婷
上為正本係照原本作成
本件不得抗告
本裁定已於九十八年六月二十五日上午12時公告
中    華    民    國    98    年    6     月    25    日
                              書記官  黃進傑


司法院資訊處製作；財團法人民間司法改革基金會備份。
